臺灣嘉義地方法院刑事判決　　　　　　　100年度易字第718號
公　訴　人　臺灣嘉義地方法院檢察署檢察官
被　　　告　謝宗伯
上列被告因賭博等案件，經檢察官提起公訴（100年度偵字第678
、1443、2300、2311號），被告就被訴事實均為有罪之陳述，本
院合議庭裁定由受命法官獨任行簡式審判程序，判決如下：
    主  文
謝宗伯犯附表二所示各罪，各處如附表二所示之刑，其中附表二
編號1、2所處有期徒刑部分，應執行有期徒刑伍月，如易科罰金
，以新臺幣壹仟元折算壹日。扣案骰子壹盒（貳拾個）、撲克牌
貳拾陸副、賭博次數牌參組、籌碼牌壹仟壹佰伍拾張、計算機壹
臺、賭場開銷帳冊壹本、賭客名冊壹張、筆記本參本及賭博簽單
拾玖張，均沒收。
    犯 罪 事 實
一、謝宗伯年輕力盛卻不循正途獲取金錢，竟(一)與黃建達（所涉
    意圖營利聚眾賭博部分，業經本院判處徒刑在案）共同基於
    賭博與意圖營利，供給賭博場所及聚眾賭博之犯意聯絡，先
    於民國99年3月間某日起提供嘉義縣朴子市○○路○段622號
    「凱莉美甲沙龍店」，嗣因租期屆至，承前揭賭博與供給賭
    博場所及聚眾賭博之犯意，於99年6月間某日搬遷至嘉義縣
    朴子市○○路○段847號等不特定公眾得出入之處所，作為賭
    博場所，並提供撲克牌為賭具及籌碼，聚集阮金鳳（所涉賭
    博犯行，另經本院判處罰金在案）、葉坤龍（所涉賭博犯行
    ，另經本院判處罰金在案）及眾多越南女子等不特定人進行
    「妞妞」方式之賭博，其賭法為以黃建達、謝宗伯或賭客為
    莊家，阮金鳳或葉坤龍等其餘賭客為閒家，最多可10家閒家
    與莊家同時對賭，由莊家以外之賭客任意押注金錢，5張牌
    中其中3張加起來須有10點、20點、30點後，再以剩下2張牌
    相加點數與莊家比大小對賭，賭客或黃建達、謝宗伯以外之
    莊家每贏新臺幣（下同）3,000元，黃建達、謝宗伯從中抽
    頭牟利100元。(二)99年10月間某日，謝宗伯前往丁氏草莊所
    經營址設嘉義縣朴子市○○里市○路31號「小惠指甲店」，
    要求丁氏草莊代其夫黃忠勝償還賭債，經丁氏草莊表示沒錢
    可還後，謝宗伯竟基於恐嚇危害安全之犯意，對丁氏草莊恫
    嚇：不幫老公還錢，店就不要開了，我會天天來找妳等語，
    致生危害於丁氏草莊財產安全。(三)謝宗伯另基於賭博之犯意
    ，自99年12月中旬某日起，在嘉義縣朴子市崁前里崁前83號
    其住處，連結網際網路登入「天下」、「任你博」、「金磚
    」、「法老王」等賭博運動網站，先申請帳號、密碼後，登
    入上開簽賭網站押注，以當日美國職籃有比賽之球隊與該等
    網站對賭，若謝宗伯所下注之球隊贏球，可獲得所下注金額
    80％之彩金，若輸球則下注金額全歸該等網站所有，謝宗伯
    則以此方式與之對賭。(四)嗣經警於100年1月20日上午8時30
    分許，搜索嘉義縣朴子市崁前里崁前83號其住處，扣得筆記
    本3本、電腦主機1臺、電腦螢幕2個及賭博簽單19張。
二、案經嘉義縣警察局移送臺灣嘉義地方法院檢察署檢察官偵查
    起訴。
    理  由
一、本件係經被告謝宗伯於準備程序當庭表示認罪，而經本院裁
    定以簡式審判程序加以審理，則依據刑事訴訟法第273條之2
    、同法第159條第2項之規定，不適用傳聞法則有關限制證據
    能力之相關規定，合先敘明。
二、上揭犯罪事實分據被告謝宗伯於警、偵訊及本院審理時坦認
    無誤，並有附表一所示證據清單足資佐證，足見被告自白核
    與事實相符，本案事證明確，均堪認定。
三、按所謂之「賭博場所」，只要有一定之所在可供人賭博財物
    即可，非謂須有可供人前往之一定空間場地始足當之。且以
    現今科技之精進，電話、傳真、網路均可為傳達賭博訊息之
    工具，而以傳真或電話或透過網際網路之方式簽注號碼賭博
    財物，與親自到場簽注賭博財物，僅係行為方式之差異而已
    ，並不影響其為犯罪行為之認定（最高法院94年度臺非字第
    108號判決意旨參照）。是以，用電腦設備連接網際網路上
    網，堪認屬可供不特定人得以共見共聞之公共資訊傳輸場所
    ，揆諸上揭實務見解，以電腦設備連接上網而在公開簽賭網
    站賭博財物，應認已符合在公眾得出入場所賭博之犯罪構成
    要件。故核被告如犯罪事實欄一、(一)所為，係犯刑法第268
    條之意圖營利供給賭博場所罪、意圖營利聚眾賭博及同法第
    266條1項前段之賭博罪；犯罪事實欄一、(二)所為，係犯刑法
    第305條之恐嚇危害安全罪；犯罪事實欄一、(三)所為，係犯
    刑法第266條第1項賭博罪。被告與共犯黃建達就犯罪事實欄
    一、(一)所載犯行，有犯意聯絡及行為分擔，為共同正犯。又
    按刑事法若干犯罪行為態樣，本質上原具有反覆、延續實行
    之特徵，立法時既予特別歸類，定為犯罪構成要件之行為要
    素，則行為人基於概括之犯意，在密切接近之一定時、地持
    續實行之複次行為，倘依社會通念，於客觀上認為符合一個
    反覆、延續性之行為觀念者，於刑法評價上，即應僅成立一
    罪；學理上所稱「集合犯」之職業性、營業性或收集性等具
    有重複特質之犯罪均屬之（最高法院95年度臺上字第1079號
    判決可資參照）；被告所犯犯罪事實欄一、(一)犯行，均係密
    集多次供給賭博場所、聚眾賭博並參與對賭之行為，具有反
    覆、延續實行之特徵，從而在行為概念上，均應評價認係包
    括一罪之集合犯。被告以一行為觸犯上開三罪名，為想像競
    合犯，應從一情節較重之意圖營利聚眾賭博罪處斷。被告所
    犯聚眾賭博、恐嚇及賭博犯行均犯意各別，行為互殊，應予
    分論併罰。爰審酌被告不循正途獲取金錢，竟營利聚眾賭博
    ，及自己參與網路簽賭，助長社會投機心態，被告更因討債
    ，進一步恐嚇被害人丁氏草莊之犯罪情節，並考量其等經營
    賭博之時間、獲利狀況，以及犯罪後坦承犯行，被告事後與
    被害人丁氏草莊達成和解，有和解書1份在卷可考（見本院
    卷第151頁），並取得被害人諒解之態度尚佳等一切情狀，
    各量處如附表二所示之刑，並分別諭知易科罰金、易服勞役
    之折算標準及科處徒刑部分，並定如主文所示之應執行刑，
    併諭知易科罰金之折算標準，以示懲儆。
四、附表一編號1所載扣案物品，其中骰子1盒（20個）、撲克牌
    26副、賭博次數牌3組、籌碼牌1150張，及附表一編號3所載
    賭博簽單19張，均係當場賭博之器具，依同法第266條第2項
    規定，不問屬於犯人與否，沒收之，係採義務沒收主義，自
    應優先於採職權主義之同法第38條第1項第2款而為適用（最
    高法院87年度臺非字第207號判決參照）。附表一編號1所載
    計算機1臺、賭場開銷帳冊1本、賭客名冊1張等物，係共犯
    黃建達所有；附表一編號1所載筆記本3本，為被告所有，均
    係供犯本案聚眾賭博犯行所用，依共犯責任共同理論，均應
    依刑法第38條第1項第2款規定沒收。至其餘扣案物品，或非
    被告所有，或與本案犯行無關，爰不另為沒收之諭知，附此
    敘明。
據上論結，應依刑事訴訟法第273條之1第1項、第299條第1項前
段、刑法第28條、第266條、第268條、第305條、第41條第1項前
段、第42條第3項、第51條第5款、第38條第1項第2款，刑法施行
法第1條之1第1項、第2項前段，判決如主文。
本案經檢察官李鵬程到庭執行職務
中    華    民    國  100    年    12    月    30    日
                  刑事第四庭    法  官  王慧娟
以上正本證明與原本無異。
如不服本判決應於收受判決後10日內向本院提出上訴書狀，並應
敘述具體理由；其未敘述上訴理由者，應於上訴期間屆滿後20日
內向本院補提理由書（均須按他造當事人之人數附繕本）「切勿
逕送上級法院」。告訴人或被害人如對於本判決不服者，應具備
理由請求檢察官上訴，其上訴期間之計算係以檢察官收受判決正
本之日期為準。
                                書記官  高文靜
中    華    民    國  100    年    12    月    30    日
附錄法條：
中華民國刑法第266條
在公共場所或公眾得出入之場所賭博財物者，處 1 千元以下罰
金。但以供人暫時娛樂之物為賭者，不在此限。
當場賭博之器具與在賭檯或兌換籌碼處之財物，不問屬於犯人與
否，沒收之。
中華民國刑法第268條
意圖營利，供給賭博場所或聚眾賭博者，處 3 年以下有期徒刑
，得併科 3 千元以下罰金。
中華民國刑法第277條第1項
傷害人之身體或健康者，處 3 年以下有期徒刑、拘役或 1 千元
以下罰金。
中華民國刑法第305條
以加害生命、身體、自由、名譽、財產之事，恐嚇他人致生危害
於安全者，處 2 年以下有期徒刑、拘役或 3 百元以下罰金。
附表一、證據清單
┌──┬────────────────┬─────────┐
│編號│證據名稱                        │待證事實          │
├──┼────────────────┼─────────┤
│ 1  │1.被告謝宗伯於警、偵及本院審理時│犯罪事實欄一、(一)  │
│    │  之自白。                      │所載聚眾賭博犯行。│
│    │2.共犯黃建達之供述。            │                  │
│    │3.證人洪振民、阮金鳳、葉名家( 原│                  │
│    │  姓名葉坤龍)之證述。           │                  │
│    │4.搜索扣押筆錄及扣押物品目錄表1 │                  │
│    │  份在卷。                      │                  │
│    │5.骰子1盒（20個）、撲克牌26副、 │                  │
│    │  、賭博次數牌3組、籌碼牌1150張 │                  │
│    │  、計算機1臺、賭場開銷帳冊1本、│                  │
│    │  賭客名冊1張及筆記本3本等物扣案│                  │
│    │  。                            │                  │
├──┼────────────────┼─────────┤
│ 2  │1.被告之自白。                  │犯罪事實欄一、(二)之│
│    │2.證人即告訴人丁氏草莊之證述。  │恐嚇犯行。        │
├──┼────────────────┼─────────┤
│ 3  │1.被告之自白。                  │犯罪事實欄一、(三)賭│
│    │2.搜索扣押筆錄及扣押物品目錄表1 │博犯行。          │
│    │  份在卷。                      │                  │
│    │3.電腦主機1臺、電腦螢幕2個及賭博│                  │
│    │  簽單19張等物扣案。            │                  │
└──┴────────────────┴─────────┘
附表二
被告所犯罪名及科處罪刑
┌─┬───┬──────┬────────────────────┐
│編│ 被告 │犯罪事實    │科處罪刑                                │
│號│      │            │                                        │
├─┼───┼──────┼────────────────────┤
│1 │謝宗伯│犯罪事實欄一│共同犯圖利聚眾賭博罪，處有期徒刑肆月，如│
│  │      │(一)所載聚眾賭│易科罰金，以新臺幣壹仟元折算壹日。扣案骰│
│  │      │博犯行      │子壹盒（貳拾個）、撲克牌貳拾陸副、賭博次│
│  │      │            │數牌參組、籌碼牌壹仟壹佰伍拾張、計算機壹│
│  │      │            │臺、賭場開銷帳冊壹本、賭客名冊壹張及筆記│
│  │      │            │本參本，均沒收。                        │
├─┤      ├──────┼────────────────────┤
│2 │      │犯罪事實欄一│犯恐嚇危害安全罪，處有期徒刑貳月，如易科│
│  │      │(二)所載恐嚇犯│罰金，以新臺幣壹仟元折算壹日。          │
│  │      │行          │                                        │
├─┤      ├──────┼────────────────────┤
│3 │      │犯罪事實欄一│犯賭博罪，處罰金新臺幣肆仟元，如易服勞役│
│  │      │(三)載賭博犯行│，以新臺幣壹仟元折算壹日。扣案賭博簽單拾│
│  │      │            │玖張，均沒收。                          │
└─┴───┴──────┴────────────────────┘